臺灣屏東地方法院刑事判決　　　　　　　 99年度易字第846號
公　訴　人　臺灣屏東地方法院檢察署檢察官
被　　　告　吳振吉
上列被告因違反家庭暴力防治法案件，經檢察官提起公訴（99年
度偵字第7110號）本院判決如下：
    主  文
吳振吉犯違反保護令罪，累犯，處有期徒刑拾月。
    事  實
一、吳振吉前於民國95年間，因妨害自由案件，經本院以95年度
    簡上字第121 號判處有期徒刑3 月確定，於96年2 月28日縮
    刑期滿執行完畢。吳振吉係吳李玉葉之小叔，2 人間具有家
    庭暴力防治法第3 條第4 款所定之家庭成員關係，前因家庭
    暴力事件於99年3 月25日經臺灣屏東地方法院以99年度家護
    字第144 號核發民事通常保護令裁定，不得對吳李玉葉實施
    身體或精神上不法侵害行為，亦不得直接或間接對吳李玉葉
    為騷擾行為。吳振吉於同年4 月2 日收受前開裁定後，明知
    上開通常保護令之內容，仍於99年7 月26日晚間11時50分許
    ，敲打吳李玉葉位於屏東市○○路450 號居所之房間木門，
    要求吳李玉葉開門，以此方式騷擾吳李玉葉，並趁吳李玉葉
    開門時，出手毆打其右眼及強推房門，致身處門後阻擋之吳
    李玉葉跌倒，受有背部、腳部之傷害，而實施身體不法侵害
    行為，違反上開禁止實施家庭暴力行為之通常保護令裁定（
    傷害部分未據告訴）。
二、案經吳李玉葉訴由屏東縣政府警察局屏東分局報請臺灣屏東
    地方法院檢察署檢察官偵查起訴。
    理  由
一、證據能力部分：
  (一)按被告以外之人於偵查中向檢察官所為陳述，除顯有不可信
    之情況者外，得為證據，刑事訴訟法第159 條之1 第2 項定
    有明文。偵查中對被告以外之人（包括證人、鑑定人、告訴
    人、被害人及共同被告等）所為之偵查筆錄，或被告以外之
    人向檢察官所提之書面陳述，性質上均屬傳聞證據。惟現階
    段刑事訴訟法規定檢察官代表國家偵查犯罪、實行公訴，依
    法其有訊問被告、證人及鑑定人之權，證人、鑑定人且須具
    結，而實務運作時，檢察官偵查中向被告以外之人所取得之
    陳述，原則上均能遵守法律規定，不致違法取供，其可信度
    極高，職是，被告以外之人前於偵查中已具結而為證述，除
    反對該項供述得具有證據能力之一方，已釋明「顯有不可信
    之情況」之理由外，不宜遽指該證人於偵查中之陳述不具證
    據能力。經查，證人即被害人吳李玉葉於偵查中向檢察官所
    為之陳述，業經證人依法具結，被告復均未抗辯該審判外陳
    述有何顯不可信之情況，且證人吳李玉葉亦於本院審理時到
    庭進行交互詰問，已確保被告對質詰問之權利，本院審酌上
    揭證人陳述時之外在環境，並無何顯不可信之情況，揆諸上
    開說明，應認上開證人於偵查中向檢察官所為之陳述，得為
    證據，具有證據能力。
  (二)按被告以外之人於審判外之陳述，雖不符刑事訴訟法第159
    條之1 至第159 條之4 之規定，而經當事人於審判程序同意
    作為證據，法院審酌該言詞陳述或書面陳述作成時之情況，
    認為適當者，亦得為證據；當事人、代理人或辯護人於法院
    調查證據時，知有刑事訴訟法第159 條第1 項不得為證據之
    情形，而未於言詞辯論終結前聲明異議者，視為有前項之同
    意，刑事訴訟法第159 條之1 、第159 條之5 第1 項、第2
    項分別定有明文。經查，證人即被害人吳李玉葉於警詢時之
    證述，屏東縣政府警察局屏東分局保護令執行紀錄表、家庭
    暴力被害人訪查記錄表、家庭暴力加害人制約記錄表等證據
    ，檢察官及被告於本院言詞辯論終結前均未聲明異議，本院
    審酌上開證據資料製作時，亦無不當取供及證明力明顯過低
    之瑕疵，認以之作為證據應屬適當，故揆諸前開規定，認前
    揭證據資料有證據能力，合先敘明。
二、訊據被告就上開犯罪事實均坦承不諱，核與證人即被害人吳
    李玉葉警、偵訊及本院審理時之證述均大致相符，就本院99
    年度家護字第144 號民事通常保護令之核發及送達情形，亦
    經本院依職權調閱該案全卷核閱無誤；此外，復有屏東縣政
    府警察局屏東分局保護令執行紀錄表、家庭暴力被害人訪查
    記錄表、家庭暴力加害人制約記錄表及被害人受傷之採證照
    片2 張等證據在卷可稽，足認被告上開不利於己之任意性自
    白與事實相符，堪予採信。故本件事證已臻明確，被告犯行
    洵足認定，自應依法論處。
三、按家庭暴力防治法所稱之「家庭暴力」，係指家庭成員間實
    施身體或精神上不法侵害之行為；又所謂「騷擾」，係指任
    何打擾、警告、嘲弄或辱罵他人之言語、動作或製造使人心
    生畏怖情境之行為，家庭暴力防治法第2 條第1 款、第3 款
    分別定有明文。被告既已知悉本院於99年3 月25日核發99年
    度家護字第144 號民事通常保護令裁定，內容係不得對被害
    人吳李玉葉實施身體或精神上之不法侵害或為騷擾行為，竟
    仍於事實欄所示時、地為上開犯行，依前揭說明，堪認被告
    之行為，已構成違反保護令所規定之家庭暴力及騷擾行為之
    裁定，至為明確。核被告所為，係犯違反家庭暴力防治法第
    61 條 第1 款、第2 款之違反保護令罪。又被告雖同時違反
    前揭裁定所禁止之2 款行為，然法院依家庭暴力防治法核發
    暫時保護令者，該保護令內之數款規定，僅分別為不同之違
    反保護令行為態樣，被告以一犯意而違反同一保護令上所禁
    止之數態樣，為一違反保護令之行為，屬單純一罪，僅以一
    違反保護令罪論處。被告有如事實欄所述之前案執行紀錄，
    此有臺灣高等法院被告前案紀錄表及臺灣屏東地方法院檢察
    署刑案資料查註紀錄表各1 份在卷可按，其於受有期徒刑之
    執行完畢，5 年內故意再犯本件法定本刑有期徒刑以上之罪
    ，構成累犯，應依法加重其刑。爰審酌被告有如前所述之犯
    罪科刑紀錄，素行欠佳，前因對被害人為家庭暴力事件，經
    本院核發保護令在案，竟於收受本院所先後核發之民事暫時
    保護令（本院99年度暫家護字第50號，其所限制被告不得對
    被害人吳李玉葉實施身體或精神上之不法侵害或為騷擾行為
    之內容亦與本院99年度家護字第144 號民事通常保護令相同
    ）後，竟未能遵守限制，再因違反保護令，經本院以99年度
    易字第275 號判處有期徒刑5 月、5 月，合併定應執行刑有
    期徒刑8 月在案，足認其蔑視法律，平時即常對被害人施暴
    ，並在本案中於深夜敲打被害人之房門，再無故出手毆打被
    害人成傷，無視被害人之人身安全與生活安寧等權利；惟被
    告於本院審理中，終於坦認犯行，其犯後態度尚非至為惡劣
    ，參以被告於本件係以徒手毆打被害人致傷，而未持用工具
    或兇器為之，所騷擾被害人之方式亦係以言詞及敲門，尚非
    以辱罵、侮辱等手段，且被告本身亦有輕度智能障礙，及因
    酒精成癮導致中等認知功能缺損等現象（見屏安醫院100 年
    2 月21日屏安醫字第(100)0075 號函附精神鑑定報告，本院
    卷第45頁至第46頁參照），及被害人因而所受傷害等一切情
    狀，量處主文所示之刑。
據上論斷，應依刑事訴訟法第299 條第1 項前段，家庭暴力防治
法第61條第1 款、第2 款，刑法第11條前段、第47條第1 項，判
決如主文。
本案經檢察官許英輝到庭執行職務
中    華    民    國   100    年    4     月    27    日
                  刑事第四庭    審判長法  官  莊鎮遠
                                      法  官  蔡玉雪
                                      法  官  李謀榮
以上正本證明與原本無異。
如不服本判決應於收受判決後10日內向本院提出上訴書狀，並
應敘述具體理由；其未敘述上訴理由者，應於上訴期間屆滿後
20日內向本院補提理由書（均須按他造當事人之人數附繕本）
「切勿逕送上級法院」。
中    華    民    國   100    年    4     月    27    日
                                書記官  蔡進吉
附錄本件論罪科刑法條：
家庭暴力防治法第61條
違反法院依第 14 條第 1 項、第 16 條第 3 項所為之下列裁定
者，為本法所稱違反保護令罪，處 3 年以下有期徒刑、拘役或
科或併科新臺幣 10 萬元以下罰金：
一、禁止實施家庭暴力。
二、禁止騷擾、接觸、跟蹤、通話、通信或其他非必要之聯絡行
    為。
三、遷出住居所。
四、遠離住居所、工作場所、學校或其他特定場所。
五、完成加害人處遇計畫。